【裁判字號】    97,訴,1265
【裁判日期】    970826
【裁判案由】    毒品危害防制條例
【裁判全文】
臺灣板橋地方法院刑事判決              97年度訴字第1265號
公  訴  人  臺灣板橋地方法院檢察署檢察官
被      告  甲○○
                    （另案於臺灣臺北監獄臺北分監執行中）
上列被告因違反毒品危害防制條例案件，經檢察官提起公訴（97
年度毒偵字第214 號），判決如下：
    主  文
甲○○施用第一級毒品，累犯，處有期徒刑壹年。
    事  實
一、甲○○前於民國82年間因違反肅清煙毒條例、麻醉藥品管理
    條例、贓物等案件，經臺灣高等法院以83年度上訴字第489
    號判決分別判處有期刑3 年6 月、6 月、3 月，應執行有期
    徒刑4 年確定；又於同年間因犯竊盜罪，經臺灣臺北地方法
    院以82年度訴字第3570號判決判處有期徒刑9 月確定，上開
    案件罪刑經入監執行後，於85年5 月30日假釋出監。嗣於86
    年間因犯竊盜罪，經臺灣高等法院以87年度上易字第1413號
    判決判處有期4 月確定；又於87年間因犯竊盜罪，經臺灣高
    等法院以87年度上易字第6694號判決判處有期徒刑2 年確定
    ，另經撤銷前揭假釋復入監執行，於90年4 月9 日復因假釋
    出監。竟於91年度又犯竊盜罪，經臺灣高等法院以91年度上
    易字第2251號判決判處有期刑6 月確定；更於同年間犯偽造
    文書罪，經臺灣高等法院以92年度上訴字第1071號判決判處
    有期徒刑5 月確定，上開兩案罪刑，經臺灣高等法院以92年
    度聲第892 號裁定應執行有期徒刑10月，又經撤銷前述假釋
    ，應執行殘刑有期徒刑2 年2 月又17日，迄94年11月26日始
    縮刑期滿執行完畢（再犯本罪構成累犯）。又於95年間因施
    用毒品案件，經本院裁定送觀察、勒戒後，認有繼續施用毒
    品之傾向，再經本院以95年度毒聲字第1210號裁定令入戒治
    處所施以強制戒治，於96年4 月30日停止其處分出監，經臺
    灣板橋地方法院檢察署檢察官於96年5 月24日以96年度戒毒
    偵字第213 號為不起訴處分確定。猶不知悔改，又於前開強
    制戒治執行完畢後5 年內，基於施用第一級毒品海洛因之犯
    意，於96年9 月14日2 時39分為警採尿回溯26小時內之某時
    ，在不詳地點，以不詳方式施用海洛因1 次。因甲○○係毒
    品列管人口，為警於上開時日通知到場，經其同意接受採尿
    ，送驗結果呈海洛因代謝物鴉片類陽性反應，始查知上情。
二、案經臺北縣政府警察局板橋分局報請臺灣板橋地方法院檢察
    署檢察官偵查起訴。
    理  由
一、訊據被告甲○○矢口否認有何施用第一級毒品海洛因之犯行
    ，並辯稱：我沒有施用海洛因，這次驗尿結果可能是我之前
    吸毒體內的毒素沒有排出來，而且我有在喝美沙冬戒毒，所
    以驗尿有可能變成陽性云云。惟查：
    (一)按人體投與毒品嗎啡或海洛因後，其尿液中能否驗出嗎啡
      陽性反應，與其投與量、投與途徑、採尿時間、個人體質
      及檢驗方法之靈敏度有關，一般而言，海洛因經注射入人
      體後，約百分之80於24小時內自尿中排出，嗎啡經注射後
      人體後，百分之90以上於24小時內自尿中排出，最長可延
      至2 天，且法務部調查局之檢驗方法，係經以螢光偏極免
      疫分析法篩驗及確認二次程序，而確認係以氣相層析質譜
      儀分析法為之，該項檢驗方法之精密程度，已可排除因服
      用藥物所引起之可能誤差，已經法務部調查局（83）發技
      （一）第83117647號函說明綦詳，為本院辦理毒品案件業
      務上所深悉之事項。查本件被告於94年9 月14日經警採尿
      送驗結果係呈海洛因代謝物鴉片類陽性反應一節，有台灣
      檢驗科技股份有限公司濫用藥物檢驗報告（報告編號：CH
      /2007/91132） 及台北縣政府警察局板橋分局偵辦毒品危
      害防制條例案被移送人姓名代碼對照表各1 份在卷可按（
      見偵查卷第13、15頁）。又目前施用毒品者以施用毒品海
      洛因最為常見，施用嗎啡者已甚少見，本院因認被告本件
      所施用者應為毒品海洛因無疑。
    (二)被告雖辯稱其本人有接受美沙冬戒癮治療，可能因此驗尿
      有陽性反應云云。惟查，美沙冬為合成鴉片類藥物，依Cl
      arke's Analysis of Drugs and Poisons一書第3 版之記
      述，施用美沙冬後24小時內，約有施用劑量之20-60 ％由
      尿液排出，其中原態美沙冬可達33％，代謝物EDDP可達43
      ％，EMDP約5-10％，不會代謝出可待因、嗎啡成份。故人
      體僅服用美沙冬後所排放之尿液，以酵素免疫析法初步檢
      驗及氣相層析質譜儀法確認檢驗，不致產生可待因、嗎啡
      陽性反應，本件台灣檢驗科技股份有限公司濫用藥物檢驗
      報告確認檢驗結果為可待因6,542ng/ml、嗎啡73,796ng/m
      l ，並無可能為受檢驗人服用美沙冬之偽陽性結果等情，
      亦經行政院衛生署管制藥品局97年6 月26日管檢字第0970
      006229號函說明綦詳在卷可按（見本院卷第48頁），是本
      件被告再辯稱其係因使用美沙冬戒毒，尿液才有毒品陽性
      反應云云，顯非可採。
    (三)綜上調查，本件被告所辯顯與客觀事證不符，不足採信。
      此外，被告有如事實欄所載之毒品執行前科，有臺灣高等
      法院被告前案紀錄表1 份附卷可按，是被告於強制戒治執
      行完畢釋放後，5 年內再犯本件施用第一級毒品之罪，事
      證明確，其犯行堪予認定。
二、查海洛因為毒品危害防制條例第2 條第2 項第1 款所列之第
    一級毒品，不得非法持有、施用，是核被告甲○○所為係犯
    同條例第10條第1 項之施用第一級毒品罪。其於施用前後持
    有毒品之行為，應為其施用毒品之犯行所吸收，不另論罪。
    查被告有如事實欄所示之犯罪科刑執行前科，有臺灣高等法
    院被告前案紀錄表1 份附卷可按，其於受有期徒刑執行完畢
    後，5 年內再故意犯本件有期徒刑以上之罪，為累犯，依法
    加重其刑。爰審酌被告有煙毒、麻藥、毒品前科，理應深知
    施用毒品係違法之行為，竟不思戒除毒癮，改過自新，又為
    本件施用第一級毒品海洛因之犯行，所為殊非可取，非但嚴
    重傷害自己身心健康，亦造成社會問題，渠犯後猶飾詞狡賴
    ，不知悔改，態度顯然不佳等一切情狀，量處如主文所示之
    刑，以資懲儆。
據上論斷，應依刑事訴訟法第299 條第1 項前段，毒品危害防制
條例第10條第1 項，刑法第11條前段、第47條第1 項，判決如主
文。
本案經檢察官陳旻源到庭執行職務。
中    華    民    國    97    年    8     月    26    日
              刑事第十三庭審判長法  官  李麗珠
                                法  官  俞秀美
                                法  官  許映鈞
以上正本證明與原本無異
如不服本判決應於送達後10日內向本院提出上訴狀
                                書記官  范煥堂
中    華    民    國    97    年    8     月    26    日
附錄本案所犯法條全文
毒品危害防制條例第10條
施用第一級毒品者，處6月以上5年以下有期徒刑。
施用第二級毒品者，處3年以下有期徒刑。


司法院資訊處製作；財團法人民間司法改革基金會備份。
